【裁判字號】    96,訴,2846
【裁判日期】    970530
【裁判案由】    毒品危害防制條例
【裁判全文】
臺灣板橋地方法院刑事判決              96年度訴字第2846號
公  訴  人  臺灣板橋地方法院檢察署檢察官
被      告  甲○○
                    （現另案於臺灣臺北監獄執行）
上列被告因違反毒品危害防制條例案件，經檢察官提起公訴（96
年度毒偵字第5062號），被告於準備程序認罪，本院以簡式審判
程序判決如下：
    主  文
甲○○施用第二級毒品，處有期徒刑肆月，扣案之毒品甲基安非
他命驗餘淨重零點柒貳柒壹公克沒收銷燬，盛裝上開毒品甲基安
非他命之包裝袋壹只沒收；又施用第一級毒品，處有期徒刑玖月
，扣案之毒品海洛因驗餘淨重零點壹肆貳肆公克、壹只殘渣袋內
之毒品海洛因殘渣（量微無法秤重）均沒收銷燬，盛裝上開毒品
海洛因之包裝袋壹只、殘渣袋壹只均沒收。應執行有期徒刑壹年
，扣案之毒品甲基安非他命驗餘淨重零點柒貳柒壹公克、毒品海
洛因驗餘淨重零點壹肆貳肆公克、壹只殘渣袋內之毒品海洛因殘
渣（量微無法秤重）均沒收銷燬，盛裝上開毒品甲基安非他命之
包裝袋壹只、盛裝上開毒品海洛因之包裝袋壹只、殘渣袋壹只均
沒收。
    事實及理由
一、按除被告所犯為死刑、無期徒刑、最輕本刑為三年以上有期
    徒刑之罪或高等法院管轄第一審案件者外，於第一次審判期
    日前之準備程序進行中，被告先就被訴事實為有罪之陳述時
    ，審判長得告知被告簡式審判程序之旨，並聽取當事人、代
    理人、辯護人及輔佐人之意見後，裁定進行簡式審判程序，
    刑事訴訟法第273 條之1 第1 項定有明文。經核本件被告甲
    ○○所犯係死刑、無期徒刑、最輕本刑為三年以上有期徒刑
    以外之罪，其於準備程序中就被訴事實為有罪之陳述，經法
    官告知簡式審判程序之旨，並聽取公訴人、被告之意見後，
    本院爰依首揭規定，合議裁定由受命法官獨任進行簡式審判
    程序，合先敘明。
二、本件犯罪事實：
    甲○○前曾於民國93年間因施用毒品案件，經檢察官聲請本
    院裁定送觀察、勒戒後，認無繼續施用毒品傾向，於94年12
    月19日執行完畢釋放，並經臺灣板橋地方法院檢察署檢察官
    以94年度毒偵緝字第561 號（起訴書誤載為「93年度毒偵字
    第2315號」）不起訴處分確定在案。詎其猶不知悔改，於上
    開觀察、勒戒執行完畢後五年內，復基於施用毒品之各別犯
    意，分別(一)於96年7 月1 日上午某時，在臺北縣土城市某處
    ，施用第二級毒品甲基安非他命1 次；(二)於次日（即同年月
    2 日）中午某時，在臺北縣土城市某處，施用第一級毒品海
    洛因1 次。嗣其於96年7 月2 日下午3 時20分許，在臺北縣
    土城市○○路117 號前，因涉犯詐欺案件經通緝，為警緝獲
    時，在其所駕車號2C-1530 號自用小客車上，查扣得其所有
    供犯施用毒品使用之毒品海洛因1 包（鑑驗後淨重0.147 公
    克，鑑驗時取樣0.0046公克，驗餘淨重0.1424公克，起訴書
    誤載為「淨重0.728 公克」）、毒品海洛因殘渣袋1 只（內
    有毒品海洛因殘渣，量微無法秤重）、毒品甲基安非他命1
    包（鑑驗後淨重0.728 公克，鑑驗時取樣0.0009公克，驗餘
    淨重0.7271公克，起訴書誤載為「淨重0.147 公克」）等物
    ，並經警採尿送驗，分別驗有鴉片類嗎啡及甲基安非他命等
    藥物陽性反應，因而查悉上情。案經臺北縣政府警察局土城
    分局報請臺灣板橋地方法院檢察署檢察官偵查起訴。
三、本件證據：
    (一)被告於警詢、偵查、審理時之自白。
    (二)卷附之臺北縣政府警察局土城分局搜索、扣押筆錄、查獲
      扣案物品照片、臺灣檢驗科技股份有限公司出具之驗尿報
      告、交通部民用航空局航空醫務中心毒品鑑定書、臺灣高
      等法院被告前案紀錄表等可稽。
    (三)扣案之毒品海洛因1 包（鑑驗後淨重0.147 公克，鑑驗時
      取樣0.0046公克，驗餘淨重0.1424公克）、毒品海洛因殘
      渣袋1 只（內有毒品海洛因殘渣，量微無法秤重）、毒品
      甲基安非他命1 包（鑑驗後淨重0.728 公克，鑑驗時取樣
      0.0009公克，驗餘淨重0.7271公克）等物可證。
四、核被告上開所為，分別係犯毒品危害防制條例第10條第1 項
    之施用第一級毒品、同條第2 項之施用第二級毒品等罪。其
    各次施用毒品前之持有毒品行為，應為其後施用行為所吸收
    ，均不另論罪。又其施用毒品海洛、甲基安非他命之行為，
    係施用不同毒品之各別行為，應予分論併罰。爰審酌被告之
    素行、各罪再犯施用毒品情節、所生危害及犯罪後坦承之態
    度等一切情狀，各量處如主文所示之刑，並定其應執行之刑
    。扣案之毒品甲基安非他命驗餘淨重0.7271公克、毒品海洛
    因驗餘淨重0.1424公克、1只殘渣袋內之毒品海洛因殘渣（
    量微無法秤重），均係查獲之毒品，依法不問屬於犯人與否
    ，均應宣告沒收銷燬；又盛裝上開毒品甲基安非他命之包裝
    袋1 只、盛裝上開毒品海洛因之包裝袋1 只、殘渣袋1 只等
    物，則均係被告所有供施用毒品犯罪所用之物，另依刑法第
    38條第1 項第2 款規定，按其所犯併予宣告沒收。另本件被
    告犯罪後，雖中華民國九十六年罪犯減刑條例業已制定，經
    總統於96年7 月4 日公布，同年月16日生效施行，惟查本件
    被告二罪之犯罪時間，均係在96年4 月24日以後，核與該條
    例第2 條第1 項規定減刑要件不符，故均不予減刑，附此敘
    明。
五、依刑事訴訟法第273 條之1 第1 項、299 條第1 項前段、第
    310 條之2 、第454 條，毒品危害防制條例第10條第1 項、
    第2 項、第18條第1 項前段、第23條第2 項，刑法第11條前
    段、第51條第5 款、第38條第1 項第2 款，判決如主文。
六、如不服本判決，得自收受送達之日起10日內向本院提出上訴
    狀（須附繕本）。
本案經檢察官靳開聖到庭執行職務
中    華    民    國    97    年    5     月    30    日
                      刑事第三庭  法  官  彭  全  曄
以上正本證明與原本無異
                                  書記官  洪  紹  甄
中    華    民    國    97    年    5     月    30    日
附錄本案論罪科刑法條全文：
毒品危害防制條例第10條
施用第一級毒品者，處 6 月以上 5 年以下有期徒刑。
施用第二級毒品者，處 3 年以下有期徒刑。


司法院資訊處製作；財團法人民間司法改革基金會備份。
